【裁判字號】    97,交聲,494
【裁判日期】    970903
【裁判案由】    聲明異議
【裁判全文】
臺灣高雄地方法院交通事件裁定         97年度交聲字第494號
原處分機關  高雄市政府交通局
異  議  人
即受處分人  甲○○
上列受處分人因違反道路交通管理處罰條例案件，對於高雄市政
府交通局民國97年3 月4 日所為之高市交裁字第裁32-B00000000
號裁決聲明異議，本院裁定如下：
    主  文
異議駁回。
    理  由
一、聲明異議意旨略以：異議人即受處分人（下稱異議人）甲○
    ○於民國97年1 月19日23時45分許，騎乘車牌號碼H8U-792
    號重型機車搭載友人要去逛街，行經高雄市○○區○○路途
    中遇到飆車族，因飆車族與伊行徑路線正好一致，當時尾隨
    在後，之後伊轉入巷道內，未與飆車族競駛，原處分所依據
    之事實，顯有違誤，且未能提出異議人違規之佐證，原處分
    機關遽以裁決自非適法，爰依法聲明異議。
二、按二輛以上之汽車（包括機器腳踏車）在道路上競駛、競技
    者，處汽車駕駛人新臺幣（下同）3 萬元以上9 萬元以下罰
    鍰，並當場禁止其駕駛及吊銷其駕駛執照，應接受道路交通
    安全講習；又汽車駕駛人，曾依第43條規定吊銷駕駛執照者
    ，3 年內不得考領駕駛執照。道路交通管理處罰條例第3 條
    第8 款、第43條第2 項、第4 項、第67條第2 項前段，分別
    定有明文。
三、經查：
(一)本件異議人於上揭時、地，因騎乘車號H8U-792 號重型機車
    與二輛以上車號不詳機車共同在道路上競駛之違規事實，經
    高雄市政府警察局保安警察大隊黎明中隊員警吳正峰當場舉
    發，嗣經原處分機關即高雄市政府交通局依據道路交通管理
    處罰條例第43條第3 項、第67條第2 項規定，於97年3 月4
    日裁處異議人罰鍰3 萬元，吊銷駕駛執照、3 年內禁考，並
    施以道安講習之事實，有原處分機關97年03月04日高市交裁
    字第裁32-B00000000號裁決書、高雄市政府警察局舉發違反
    道路交通管理事件通知單各1 紙在卷可憑（見本院卷第11、
    12 頁） 。
(二)證人即舉發本件違規事件之員警吳正峰於本院審理時具結證
    稱：當天接獲通報，鼎山街、明誠路口有飆車族活動，伊及
    同事趕到鼎力路快到天祥路口時就發現飆車族在鼎力路上從
    對向行駛過來（方向由南往北），於是就迴車開始向前追逐
    準備攔停取締，伊發現異議人的車輛直接左轉天祥路，於是
    就追逐在其車輛後面跟著左轉，異議人的車輛前面還有二部
    以上競駛的車輛，皆在路口亂竄逃入巷道內，異議人的車輛
    遇到鼎強路時右轉，在鼎中路65巷口左轉進入，之後到鼎中
    路口時才被伊攔停下來，這段期間伊一直追逐在異議人車輛
    後面，且伊亦有開啟鳴警報器及閃光紅燈，追逐異議人車輛
    時間共約5 至10分鐘之久，異議人之車速在大馬路上至少時
    速80公里以上，在巷道內約時速60公里，伊始終鎖定與異議
    人車輛在內的3 輛機車，最後只有攔停到異議人車輛，其他
    車輛均趁隙逃逸等語明確（見本院卷第20頁至第21頁）。至
    異議人雖否認有何競駛之情，然於本院訊問時坦承當日確有
    行經上開路線，且員警跟隨其機車之行車路線亦無誤，並在
    前開巷口為警攔車取締，其車速最多僅時速40公里等語（見
    本院卷第21頁）；惟若異議人果以時速40公里之速度騎乘機
    車，依證人吳正峰所述飆車族之車速至少時速80公里以上，
    跟隨時間亦達5 至10分鐘之久，則異議人與飆車族之距離至
    少已相距有3.3 公里至6.6 公里之遠；又證人吳正峰於跟隨
    競駛之車輛時已開啟警報器鳴響及閃光紅燈，異議人若與競
    駛車輛無關，見警車鳴笛執行勤務，依其所稱之行車速度行
    駛，即能與競駛車輛保持相當距離，員警亦不致認係飆車族
    而追隨5 至10分鐘後始攔停到異議人機車。是證人吳正峰所
    述鎖定對象、持續追逐及攔檢之過程，應堪採信。
(三)交通勤務警察或依法令執行交通稽查任務人員，開單舉發違
    反道路交通管理處罰條例所列之違規事實，經公路主管機關
    或警察機關所為之裁決處罰，本質上為行政處分，係公務員
    基於職務上權力，依法就特定之具體事件所為，並具有公法
    上效果之單方行政行為。根據公務員為公法上行為具有公信
    力之原則，該行政處分當可被推定為真正，且其據以依法處
    分之事實認定，亦應可推定為正確無誤，故本此公信原則，
    立法者乃賦予行政機關違反道路交通事件統一裁罰基準及處
    理細則等相關規定，使交通勤務警察或依法令執行交通稽查
    任務人員得當機處分，以達成維護交通秩序及公共安全之行
    政目的，而異議人並未就該執勤員警之舉發是否有誤提出相
    關證據以供調查，本院亦查無任何證據足資證明其有捏造事
    實違法取締之情事，則本件掣單員警即證人吳正峰本其維護
    交通秩序、安全職責所為之舉發，自應受到合法、正確之推
    定。而本件並無證據足資證明執勤員警有何違法取締之情事
    ，異議人亦未提供其他有利之證據供本院調查，自無法為其
    有利之認定。準此，異議人所辯顯係卸責之詞，要難採信，
    其確有上開違規情事，洵堪認定。
四、綜上所述，異議人確有裁決書上所載違規情事，原處分機關
    據以援引首揭規定，裁處異議人罰鍰新臺幣3 萬元，吊銷駕
    駛執照、3 年內禁考，並施以道安講習，於法核無違誤，裁
    量亦稱妥適。本件異議人以無競駛為由，聲明異議，經核為
    無理由，應予駁回。
五、據上論斷，應依道路交通管理處罰條例第87條、道路交通案
    件處理辦法第19條，裁定如主文。
中    華    民    國    97    年    9     月    3     日
                  交通法庭      法  官  王靖茹
以上正本證明與原本無異。
如不服本裁定應於送達後5日內向本院提出抗告狀。
中    華    民    國    97    年    9    月      5    日
                                書記官  鍾錦祥


司法院資訊處製作；財團法人民間司法改革基金會備份。
